臺灣板橋地方法院刑事判決　　　　　　　94年度簡上字第23號
上　訴　人
即　被　告　甲○○
上列被告因違反電子遊戲場業管理條例等案件，不服本院簡易庭
於民國93年12月23日所為93年度簡字第5199號第一審判決（原偵
查案號：93年度偵緝字第1399號），提起上訴，經本院審轄第二
轄之合議庭，判決如下：
    主  文
上訴駁回。
    理  由
一、本件經本院管轄第二審之合議庭審理結果，認第一審以被告
    甲○○與成年男子「阿安」係共犯電子遊戲場業管理條例第
    22 條 之違反未依電子遊戲場業管理條例規定辦理營利事業
    登記者，不得經營電子遊戲場業之規定及刑法第266 條第1
    項前段之在公眾得出入之場所賭博財物罪，該二罪間有方法
    、結果之牽連關係，應從一重之違反未依電子遊戲場業管理
    條例規定辦理營利事業登記者，不得經營電子遊戲場業之規
    定處斷，而判處拘役40日，並准以三百元折算一日易科罰金
    ，經核其認事用法及量刑均無不當，應予維持，其餘引用第
    一審判決書記載之事實、證據及理由。
二、經查：本件被告於民國（下同）93年3 月26日16時許，在其
    所經營台北縣新莊市○○路○ 段147 號1 樓「千百樂歌坊」
    內，經台北縣政府聯合查報小組稽查人員查獲未經申請取得
    電子遊戲場業之營利事業登記證，由「阿安」自93年3 月19
    日起提供其所有「小瑪琍」電子遊戲機乙台（內含IC板乙片
    ）擺放在上開「千百樂歌坊」內，供不特定人以投入硬幣現
    金，押選不同花色，再以燈號跑馬，如有跑中所押選花色者
    ，則可按不等倍率贏取硬幣現金（按硬幣係自該機台退幣口
    退出）；如未跑中者，則所投入硬幣現金均歸「阿安」所有
    之射倖方式，而先後與不特定人進行賭博財物之行為多次，
    該機台中所贏得之硬幣現金，則由被告與「阿安」以五五比
    例進行拆帳等情，業據被告迭次於偵查中及本院審理時供承
    不諱，核與證人陳佩琴於警詢中證述之情節相符，復有台北
    縣政府聯合查報小組稽查違規商業活動現場紀錄表乙份、現
    場照片七紙及扣案之上開「小瑪琍」電子遊戲機（含其內IC
    板乙片）乙台、機台內硬幣現金新台幣（下同）1 萬2 千4
    百元，在卷可稽，足堪認定。雖被告於本院審理時辯稱「阿
    安」擺放上開電子遊戲機時，她並不在場，亦不知情，她有
    請「阿安」帶走云云，惟被告其人乃係上開「千百樂歌坊」
    之負責人，至於陳佩琴其人僅係被告聘僱之員工而已，且被
    告每天均會到該店內上班等情，業據被告於本院審理時供述
    屬實（見本院卷94年4 月12日審判筆錄第3 頁），是縱認「
    阿安」其人擺設上開電子遊戲機時，被告本人不在場，惟若
    未經被告本人之同意，「阿安」焉有逕自擺放上開電子遊戲
    機在上開「千百樂歌坊」內插電營業之可能，更遑論「阿安
    」有逕置上開電子遊戲機內查獲時有高達1 萬2 千4 百元之
    現金收入於不顧之可能，至為灼然。又上開電子遊戲機不僅
    於查獲時，仍在插電營業之中，此有上開台北縣政府聯合查
    報小組稽查違規商業活動現場紀錄表乙份可佐，並在僅有擺
    放1 星期之時間內，其內即經扣得上開硬幣現金1 萬2 千4
    百元在案，顯見上開電子遊戲機自「阿安」擺放時起至遭查
    獲止，應係每日均在插電營業，被告應無要「阿安」帶走上
    開電子遊戲機之意思可言，始有累積上開高達1 萬2 千4 百
    元之利潤可言，至為顯然。綜上所述，被告就「阿安」在未
    經取得經營電子遊戲場業營利事業登記證之上開「千百樂歌
    坊」內擺放上開「小瑪琍」電子遊戲機乙台，並於右揭時間
    先後以上述射倖方式，與不特定人進行賭博財物之行為多次
    ，顯均有犯意聯絡及行為分擔，亦堪認定。被告上開所辯，
    顯均係事後卸責之詞，不足採信。原審以被告罪證明確，而
    援引電子遊戲場業管理條例第22條及刑法第266 條第1 項前
    段、第28條、第56條、第55條、罰金罰鍰提高標準條例第1
    條前段、第2 條之規定（第一審判判漏引刑法第56條），並
    審酌被告本件犯罪之動機、目的、手段及其犯罪後之態度等
    一切情狀，量處拘役40日，並准以三百元折算一日易科罰金
    ，扣案之上開「小瑪琍」電子機具（含其內IC板乙片）乙台
    及硬幣現金1 萬2 千4 百元，則依刑法第266 條第2 項之規
    定，均宣告沒收之，經核其認事用法，尚無任何違誤。茲被
    告雖不服原審刑事簡易判決，提起上訴，惟其空言指摘原審
    判決不當云云，揆諸上述，已無理由，本件上訴，應予駁回
    。
據上論斷，應依刑事訴訟法第455 條之1 第3 項、第368 條、第
373條，判決如主文。
本案經檢察官陳伯厚到庭執行職務
中    華    民    國    94    年    5    月    12    日
                刑事第十六庭  審判長法  官  戴嘉清
                                    法  官  陳信旗
                                    法  官  林晏鵬
上列正本證明與原本無異。
如不服本判決，應於判決送達後十日內向本院提出上訴狀（應附
繕本），上訴於臺灣高等法院。
                                    書記官  陳君偉
中    華    民    國    94    年    5    月    12    日
